

CONTACTO

- jg.moyano@gmail.com
- Cel: 98228856
- Pasaje 2 1/2 norte 3779, parque universitario, Talca

FORMACIÓN ACADÉMICA

- Bootcamp Full Stack Development,
 Universidad del Desarrollo.
- Educación superior:
 Arquitectura U. Mayor 2011 / Santiago
- Educación Escolar:
 Scuola Italiana Vittorio Montiglio/ Santiago

HABILIDADES PROGRAMACIÓN

- HTML, CSS, JavaScript, TypeScript
- Mongo, Express, React, Node
- NextJS, MySQL
- Bootstrap, Tailwind
- Github, Firebase, Render

OTROS SOFTWARE

- Microsoft Office
- Auto CAD / Archicad
- Photoshop / Illustrator / Indesign
- Lumión
- SAP

IDIOMAS

- Idioma Inglés
 Nivel Oral: Medio | Escrito: Alto
- Idioma Italiano Alto
 Nivel Oral: Alto | Escrito: Alto

JUAN GUILLERMO MOYANO ANFOSSI

DESARROLLADOR FULL STACK

SOBRE MI

Arquitecto de profesión, el año 2022 luego del estallido social y la pandemia decidí cambiar el foco de mi vida profesional, capacitarme y convertirme en Desarrollador Full Stack.

Concluí exitosamente un BOOTCAMP de la UDD y desde ahí no he parado de capacitarme en las tecnologías en tendencia y mas utilizadas en el rubro.

Me enfrento a este desafio utilizando como base las habilidades que me entregarón mis mas de 10 años de experiencia previa: perseverancia, trabajo en equipo, tolerancia a la frustración, concepto de diseño y pensamiento lógico.

EXPERIENCIA LABORAL

Dueño

Constructora JMA / Talca

Feb 2020 — Actualidad

 A cargo de empresa dedicada a remodelaciones, ampliaciones y construcciones menores. Ejecutando una considerable cantidad de proyectos de menor envergadura en la ciudad de Talca. Búsqueda de clientes, diseño y propuestas de proyectos, formulación de presupuestos, gestión de compra de materiales y conformación de equipos de maestros, ejecución de obras.

Arquitecto Asociado

Constructora Espinosa y Rodríguez Spa. /Santiago Ene 2018 - Feb 2020

 A cargo de realizar las postulaciones de la empresa al Mercado Publico, juntar antecedentes, realizar presupuestos y carta Gantt. Postulando mas de 100 proyectos en distintas municipalidades e instituciones públicas, adjudicando una gran parte. Luego a cargo de supervisar que el encargado del área de construcción cumpliera con el presupuesto y los plazos estipulados en la carta Gantt.

JUAN GUILLERMO MOYANO ANFOSSI

ARQUITECTO

EXPERIENCIA LABORAL

Project Manager

Constructora e Inmobiliaria Cerutti S.A. / Talca Sep 2016 - Dic 2018

 Responsable final del correcto desarrollo de proyectos habitacionales de Viviendas eficientes, evaluando terrenos, gestando proyectos, articulando las especialidades, tramitando permisos y antecedentes, cumpliendo fielmente la normativa vigente y las diferentes exigencias de las licitaciones, llamados y/o concursos; en completa alineación con la estrategia comercial de la empresa. Cuento con un equipo multidisciplinario de profesionales: Arquitecto, Asistente Social, Ingeniero, Topógrafo, Abogado.

Arquitecto de Infraestructura

Universidad Diego Portales / Santiago Dic 2013 — Ago 2018

Arquitecto a cargo de la infraestructura de la Universidad. – Administración de Contratos. –
 Actualización de indicadores y mts.2 de la Universidad. – Desarrollo de nuevos proyectos. –
 Participación en auditoria externa. – Participación en formulación presupuestaria. – Desarrollo del capítulo de infraestructura del informe de calidad. – Licitación de nuevas obras y proyectos.
 Proyectos: Facultad de Economía y Empresas, Facultad de Educación y Edificio Aulario de los Arquitectos Mathias Klotz , Rafael Hevia y Duque Motta.

Arquitecto Outsourcing

Alemparte Barreda Wedeles Besancon / Santiago Ene 2013 - Mar 2013

Proyectos: Clínica MEDS La Dehesa Designado por mi oficina actual Turner Arquitectos para apoyar
en el desarrollo de la Clínica MEDS mas grande de Sudamérica, a cargo de la Licitación para las
constructoras. Desarrollo de todo tipo de Detalles Constructivos: Planos de Cielo, Recintos
Especiales, Puertas y Ventanas, Tabiques, Pavimentos, Escantillones, Cubierta, entre otros... Desarrollo
y Interpretación de Especificaciones Técnicas.

JUAN GUILLERMO MOYANO ANFOSSI

ARQUITECTO

EXPERIENCIA LABORAL

Arquitecto

Turner Arquitectos / Santiago Sep 2012 - Nov 2013

Proyectos: -Edificio de Oficinas Valdepeñas (Licitación) -Edificio de Viviendas en Altura en Vicuña Mackenna (Mas de 1000 departamentos y 500 Estacionamientos) - Power Center La Dehesa, Edificio de Oficinas y Clínica MEDS Desarrollo de Plantas, Cortes, Elevaciones, Detalles Constructivos y 3D. Realización de Planillas y Tablas Excel Desarrollo de Tipologías de Departamentos, y plantas Tipo, Plantas de Subterráneos y Calculo de Superficies y Productos resultantes mediante EISTU. Desarrollo e Interpretación de Especificaciones Técnicas Tramites Municipales: Ingresos, Permisos de Edificación, Recepción de Obra Visita a Obra: Reuniones, Estados de avance, Rectificaciones Coordinación de Especialidades: Desarrollo e interpretación de planos de Estructura, Clima, Electricidad, Paisajismo, Iluminación, entre otros...

Arquitecto

Elton & Deves Arquitectos / Santiago Sep 2011 — Sep 2012

Proyectos: -Edificio Viviendas en altura en Emilio Vaisse -Facultad de Ciencias Universidad de Chile Edificio Unidad III Colegio Saint George: -Vivienda de Veraneo en Lago Calafquen Desarrollo de
Plantas, Cortes, Elevaciones, Detalles Constructivos y 3D. Calculo de superficies mediante planillas
Excel Proyectando ideas e imagen de proyecto mediante programas gráficos. Desarrollo y
Interpretación de Especificaciones Técnicas Tramites Municipales: Ingresos, Permisos de Edificación,
Recepción de Obra Visita a Obra: reuniones, estados de avance, rectificaciones Coordinación de
Especialidades: Desarrollo e interpretación de planos de Estructura, Clima, Electricidad, Paisajismo,
Iluminación, entre otros.

Arquitecto en práctica

Elton & Deves Arquitectos / Santiago Mar 2009 - Mar 2011

Proyectos: -Edificio de Viviendas en Altura Al Manara -Edificio Unidad I Colegio Saint George:
 Desarrollo de Plantas, Cortes, Elevaciones, Detalles Constructivos y 3D. Maquetas de Volumetría
 Tramites Municipales: Ingresos, Permisos de Edificación, Recepción de Obra Visita a Obra: reuniones,
 estados de avance, rectificaciones